# 请教陈老师，关于模拟财务报表审计报告的名称

提问人：151330243 时间：2019-11-14 06:30:12
陈老师您好：
想请教您下，我们需要出具一份模拟财务报表审计报告，那报告名称还是按照正常报告写 XX 公司审计报告，还是需要改成XX 公司模拟审计报告，谢谢陈老师。

回答人：chenyiwei
根据《中国注册会计师审计准则第 1601 号——对按照特殊目的编制基础编制的财务报表审计的特殊考虑》的应用指南中的举例，标题直接是用 “审计报告”。当然在实务中使用其他加了限定词的名称，如 “模拟财务报表审计报告”，也不是重大的违反准则的问题。